【裁判字號】    89,交抗,37
【裁判日期】    891127
【裁判案由】    聲明異議
【裁判全文】
臺灣高等法院高雄分院刑事裁定                      八十九年度交抗字第三七號
    受 處分 人  甲○○
右抗告人因違反道路交通管理處罰條例案件，不服臺灣高雄地方法院交通法庭八十九
年度交聲字第一一二號中華民國八十九年十一月二十七日裁定，提起抗告，本院裁定
如左：
      主  文
抗告駁回。
      理  由
一、原裁定略以：按汽車行駛於高速公路或設站管制之道路，而不遵守管制之規定者
    ，處汽車駕駛人新臺幣三千元以上六千元以下罰鍰；汽車駕駛人違反第三十三條
    者，除依原條款處罰鍰外，並記違規點數一點，道路交通管理處罰條例第三十三
    條第一項、第六十三條第一項第一款分別定有明文。又汽車行駛高速公路，不得
    在路肩上行駛，或利用路肩超越前車或倒車，高速公路交通管制規則第九條第一
    項第二款亦有明文。經查：受處分人即異議人甲○○於民國八十九年六月十七日
    七時許，駕駛車號ＹＮ－二五九五號自用小客車，自高雄縣大寮鄉過溪村二十號
    之家中出發，欲至台南看守所上班，於當日三十五分許，須沿國道一號高速公路
    三百四十二加五百公里之北上車道處，業據異議人自承不諱，而異議人當日行經
    前開高速公路之路段，竟利用右側路肩超車，復因見前方有巡邏警車，始趕緊行
    進入外側車道之事實，並有證人即當日執行巡邏勤務員警蘇明山在庭證稱：當日
    渠等駕駛巡邏車緩慢行駛在路肩，見後方異議人之車輛行駛在路肩，該車輛一見
    巡邏車即駛入外側車道，渠等即記下車號、色澤等，經查詢電腦資料相符後即開
    出違規單，且為避免因車輛追逐引起危險，故並不會追逐取締等語明確（見原審
    八十九年十一月二十一日訊問筆錄），復有內政部警政署國道公路警察局公警局
    交字第Ζ00000000號舉發違反道路交通管理事件通知單一紙在卷可參，
    是異議人確有於前揭時、地駕駛上開車輛行駛路肩之違規事實，至為灼然。乃異
    議人空言辯稱本件並無相片可資證明，且值勤員警亦未攔下伊，據聞警察機關有
    所謂業績壓力，而導致亂開紅單云云，顯係事後卸責之詞，不足採信，異議人確
    有違規行駛路肩之事實，應堪認定。從而原處分機關據以援引上開規定，裁處罰
    鍰新台幣六千元，並無不當。本件異議為無理由，應予駁回。
二、抗告意旨略以：事發當時正值上班時間，車流量大，抗告人若行駛路肩，何能見
    到前方警車後迅速安全駛入外側車道？又當時車多，值勤警員在車內如何利用後
    視鏡目視辨別後方行駛路肩車輛之車牌號碼？且於該違規車輛仍行駛路肩時，何
    以不拍照存證以杜絕爭端。為此，提起抗告云云。
三、按人證亦為證據方法之一，而證據之證明力由法院自由判斷。本案當日執行巡邏
    勤務員警蘇明山與受處分人素昧平生，自無誣指受處分人之必要；而事發當時係
    上午七時三十五分許，天已明亮，當日執行巡邏勤務員警蘇明山衡情當能清楚觀
    明周邊車輛行駛情形，且當日執行巡邏勤務員警蘇明山所駛警車緩駛於路肩，違
    規行駛路肩之車輛見前方蘇明山警車後，因當時外車道僅車流量較大，並非已堵
    車，則該違規行駛路肩車輛為避警方舉發隨即轉入外車道行駛，應符常情，又該
    違規車輛在外側車道超越行駛路肩警車之際，二車距離相近，視距良好，警車上
    之本案證人蘇明山斯時記明違規車輛顏色及車號應無誤認之可能，況本件違規舉
    發通知單上填單人除蘇明山外，另有隊員林秋己，有舉發通知單卷附足按，顯見
    本件受處分人交通違規事件係經執勤警員蘇明山及林秋己共同舉發，是證人蘇明
    山於原審之證述顯無誤認而為真實，原審因而採信證人蘇明山之證詞，認定受處
    分人有上開交通違規，駁回受處分人之聲明異議，即屬有據。本件受處分人之抗
    告為無理由，應予駁回。
據上論斷，應依道路交通案件處理辦法第二十六條，刑事訴訟法第四百十二條，裁定
如主文。
中      華      民      國    九十      年      一      月    十二      日
                              臺灣高等法院高雄分院刑事第八庭
                                  審判長法官  郭雅美
                                        法官  張盛喜
                                        法官  莊飛宗
右正本證明與原本無異。
不得再抗告。
                                      書記官  張宗芳
中      華      民      國    九十      年      一      月    十六      日
                                                                    Ａ


司法院資訊處製作；財團法人民間司法改革基金會備份。
